【裁判字號】    99,交抗,837
【裁判日期】    990226
【裁判案由】    違反道路交通管理處罰條例
【裁判全文】
臺灣高等法院刑事裁定                 99年度交抗字第837號
抗  告  人
即受處分人  甲○○
上列抗告人因違反道路交通管理處罰條例案件，不服臺灣臺北地
方法院，中華民國99年1月28日所為裁定（99年度交聲字第135號
），提起抗告，本院裁定如下：
    主  文
抗告駁回。
    理  由
一、原裁定意旨略以：異議人即受處分人甲○○於民國98年12月
    27日15時39分許，將車牌8783-DQ號自用小客車，違規停放
    於臺北市士林官邸小型臨時停車場「身心障礙專用停車位」
    ，經臺北市停車管理工程處依法舉發。受處分人雖以臺北市
    士林官邸小型臨時停車場標示不明顯，致其未能察覺為殘障
    停車位云云，惟查：本件受處分人未領有身心障礙專用停車
    位識別證，其於前揭時間，將車牌8783-DQ號自用小客車停
    放於臺北市士林官邸小型臨時停車場之「身心障礙專用停車
    位」內，有舉發採證照片在卷可稽。依舉發照片所示，該身
    心障礙停車格位明顯比一般小客車停車位大，且停車格邊亦
    豎有「身心殘障專用停車位」標誌，可明確辨識係屬身心障
    礙專用停車位。異議人所辯，即無可採。原處分機關依道路
    交通管理處罰條例第56條第1項第10款，裁處受處分人罰鍰
    新台幣（下同）1,200元，並無不當。受處分人異議為無理
    由，應予駁回等語。
二、抗告意旨略以：系爭停車位地上未繪有身心障礙標誌，告示
    牌亦過高，致抗告人因標示不清違規云云。
三、經查：(一)按汽車駕駛人停車時，於身心障礙專用停車位違規
    停車，處600元以上1,200元以下罰鍰，道路交通管理處罰條
    例第56條第1項第10款定有明文。又身心障礙專用停車位之
    設置，係供持有身心障礙專用停車位識別證之身心障礙者本
    人或其家屬使用，且停車時須將其識別證置於汽車擋風玻璃
    明顯處或黏貼於機車車首，身心障礙專用停車位設置管理辦
    法第11條、第12條分別定有明文。(二)抗告人並未領有身心障
    礙專用停車位識別證，其於98年12月27日15時39分許，將車
    牌8783-DQ號自用小客車，停放於臺北市士林官邸小型臨時
    停車場「身心障礙專用停車位」，有採證照片2張在卷可憑
    （見原審卷第10頁、第11頁）。而觀諸卷附採證照片，雖未
    見臺北市士林官邸小型臨時停車場「身心障礙停車位」地上
    繪設有身心障礙專用標誌或警語，惟其停車格比一般小客車
    之停車格大，旁邊告示牌上設有「身心殘障專用停車位」標
    誌，其設置高度亦屬正常，通常駕駛人應可藉以辨識該停車
    格係屬身心障礙專用停車位，而無誤認之虞。抗告人縱係出
    於疏失而誤停「身心殘障專用停車位」，仍無解其違規責任
    。(三)綜上所述，原處分機關依道路交通管理處罰條例第56條
    第1項第10款，裁處抗告人罰鍰1,200元，核無違誤。原審駁
    回抗告人異議之聲明，要無不合。抗告人提起本件抗告，為
    無理由，應予駁回。
四、據上論結，應依道路交通案件處理辦法第26條，刑事訴訟法
    第412條，裁定如主文。
中    華    民    國    99    年    2     月    26    日
                  刑事第七庭  審判長法  官  宋明蒼
                                    法  官  趙功恆
                                    法  官  楊智勝
以上正本證明與原本無異。
不得再抗告。
                                    書記官  林桂玉
中    華    民    國    99    年    3     月    2     日

司法院資訊處製作；財團法人民間司法改革基金會備份。
